【裁判字號】    98,交聲,1952
【裁判日期】    980831
【裁判案由】    違反道路交通管理處罰條例聲明異議
【裁判全文】
臺灣桃園地方法院交通事件裁定        98年度交聲字第1952號
原處分機關  交通部公路總局新竹區監理所桃園監理站
異  議  人
即受處分人  甲○○
上列異議人即受處分人因違反道路交通管理處罰條例案件，對於
交通部公路總局新竹區監理所桃園監理站民國98年7 月22日所為
之處分（原處分案號：桃監裁罰字第裁52-C00000000號）聲明異
議，本院裁定如下：
    主  文
異議駁回。
    理  由
一、原處分意旨略以：異議人即受處分人甲○○（下稱異議人）
    於民國98年6 月18日上午9 時34分許，駕駛車號645-MD號營
    業一般小客車，行經臺北縣板橋市縣○○道○ 段7 號，為臺
    北縣政府警察局板橋分局員警舉發「進入計程車招呼站未打
    方向燈」之違規，依道路交通管理處罰條例第48條第1 項第
    1 款，裁處罰鍰新臺幣（下同）900 元，並依同條例第63條
    第1 項第1 款規定，記違規點數1 點。
二、聲明異議意旨略以：值勤員警違規在先，將機車停放在路口
    ，擋住排班車輛，使排班計程車司機需往左繞過，再倒車入
    排班格內，伊有打方向燈，不知員警為何沒有看到，況前後
    均有車輛緩慢進站牌班，打方向燈也沒有人會看到，何況該
    路段看似無須打方向燈等語。
三、按汽車在轉彎或變換車道前，未使用方向燈或不注意來、往
    行人或轉彎前未減速慢行者，處600 元以上1,800 元以下罰
    鍰，並記違規點數1 點，道路交通管理處罰條例第48條第1
    項第1 款、第63條第1 項第1 款定有明文
四、經查：
  (一)異議人上開違規事實，業據證人即舉發警員李仁杰（臺北縣
    政府警察局板橋交通分隊）到庭證稱：由縣民大道進入計程
    車招呼站要右轉，因此須打方向燈，後車才會知道車子要進
    入招呼站，當天異議人沒有打方向燈，伊機車停放在圖二所
    標示的機車停放處，距離計程車牌班地點約1 公尺中間靠右
    位置，不會擋到異議人車輛等語甚詳（見本院卷第26-28 頁
    ），並提出現場影片翻拍照片為證（見本院卷第30-33 頁）
    ，證人李仁杰為執勤警員，與異議人互不相識，亦無仇怨，
    復到庭具結為以上之證述，應無甘冒偽證重罪而設詞誣陷異
    議人之理，且其所證本件舉發經過事實，具體明確，顯非一
    般憑空捏造證詞可擬，其等之證詞應可採信。
  (二)異議人雖辯稱：伊有打方向燈，不知道員警為何沒有看到云
    云（見本院卷第4 、16頁），嗣有改稱：伊有打方向燈，是
    因為員警將車子停放在路口，伊必須將車輛往左閃避，因此
    方向燈才失效云云（見本院卷第25頁），再辯稱：該條路是
    直線，沒有必要打方向燈云云（見本院卷第28頁），就是否
    打方向燈、方向燈是否因其車輛向左閃避而失效等情，前後
    供述不一，所言是否屬實，已有疑義。況一般人為警方攔停
    舉發，若有誤會之處，通常會於現場表達意見、提出疑問，
    然本院當庭勘驗證人李仁杰所提出舉發時之錄音檔，內容為
    ：「員警：你進入招呼站未打方向燈，前方車輛進站時有打
    方向燈，要製單舉發。（員警填製單據，除路人問路之外並
    無其他對話）員警：98年6 月18日9 時34分645-MD車輛甲○
    ○違規製單舉發。」異議人並未當場表示其當時有打方向燈
    、其方向燈因為閃避車輛而失效，或提出任何疑問，顯與常
    情未合。
  (三)從而，異議人確有前揭違規事實，堪予認定，其上開所辯，
    自不足採。
五、綜上所述，異議人確實於前揭時、地，有一般道路轉彎未使
    用方向燈之違規行為，原處分機關依道路交通管理處罰條例
    第48條第l 項第1 款之規定，裁處異議人罰鍰900 元，並依
    上揭條例第63條第1 項第1 款規定並記違規點數1 點並無不
    當。本件聲明異議為無理由，應予駁回。
六、依道路交通案件處理辦法第19條，裁定如主文。
中    華    民    國    98    年    8     月    31    日
                  交通法庭    法  官  林宜靜
以上正本證明與原本無異。
如不服本裁定，應於裁定送達後5 日內向本院提出抗告狀。
                              書記官  黃俊燁
中    華    民    國    98    年    8     月    31    日


司法院資訊處製作；財團法人民間司法改革基金會備份。
